【裁判字號】    98,小上,25
【裁判日期】    981111
【裁判案由】    損害賠償
【裁判全文】
臺灣彰化地方法院民事裁定  98年度小上字第25號
上  訴  人  甲○○
被上訴人    乙○○
上列當事人間請求損害賠償事件，上訴人對於本院中華民國98年
8 月10日本院彰化簡易庭98年度彰小字第288 號第一審判決，提
起上訴，本院裁定如下：
    主  文
上訴駁回。
第二審訴訟費用新台幣壹仟伍佰元由上訴人負擔。
    理  由
一、按對於小額程序之第一審裁判上訴，非以其違背法令為理由
    ，不得為之；至其上訴狀應記載上訴理由，表明下列各款事
    項：(一)原判決所違背之法令及其具體內容。(二)依訴訟資料可
    認為原判決有違背法令之具體事實。又當事人於第二審程序
    不得提出新攻擊或防禦方法，但因原法院違背法令致未能提
    出者，不在此限，民事訴訟法第436 條之24第2 項、第436
    條之25、第436 條之28分別定有明文。另依同法第436 條之
    32第2 項準用第468 條及第469 條第1 款至第5 款規定，判
    決不適用法規或適用不當者，為違背法令，其中判決有同法
    第469 條第1 款至第5 款所列各款情形之一者，為當然違背
    法令。是當事人於小額訴訟程序提起上訴，如依民事訴訟法
    第468 條規定，以第一審判決有不適用法規或適用法規不當
    為理由時，其上訴狀或理由書應有具體之指摘，並揭示該法
    規之條項或其內容。若係成文法以外之法則，應揭示該法則
    之旨趣。倘為司法院解釋、或最高法院之判例，則應揭示該
    判解之字號或其內容。如以民事訴訟法第469 條第1 款至第
    5 款所列各款情形為理由時，其上訴狀或理由書，應揭示合
    於該條款之事實。上訴狀或理由書如未依此項方法表明，或
    其所表明者，顯與上開法條規定之情形不相合時，即難認已
    對於小額程序第一審判決之違背法令有具體之指摘，其上訴
    自難認為合法。
二、上訴意旨略以：被上訴人駕駛小客車任意變換車道，且被上
    訴人陳述經上訴人追逐10餘公里，所以駭怕沒下車處理，肇
    事後逃逸，原判決理由謂上訴人修理費由保險公司理賠，事
    實不然，因上訴人所駕駛小客車係投保第三人責任險，故保
    險公司不理賠，本件事最讓人忿忿不平處，乃被上訴人無中
    生有，顛倒事實為陳述，污辱上訴人之人格，原判決竟免其
    責，上訴人不服外，也感嘆法律對肇事逃逸者輕縱等語。
三、查上訴人前揭上訴理由，無非係爭執本院98年度彰小字第28
    8 號號判決之事實認定，並未對該號判決具體指摘有何違背
    法令情事，或指明違反之法令條項抑或其內容。況原審之判
    決，核屬取捨證據、認定事實之職權行使，並無判決不適用
    法規或適用不當可言，或有民事訴訟法第469 條第1 款至第
    5 款所列情形等違背法令之情事。故上訴人上訴意旨並未表
    明原判決所違背之法令及其具體內容，及依訴訟資料可認為
    原判決有違背法令之具體事實，亦未敘明係因原法院違背法
    令致其未能提出前揭防禦情詞，依民事訴訟法第436 條之28
    條規定，亦不得提出此新攻擊或防禦方法。是依首揭說明，
    上訴人之上訴為不合法，應予駁回。
四、結論：本件上訴為不合法，依民事訴訟法第436 條之32第2
    項、第444 條第1 項、第95條、第78條、第436 條之19，裁
    定如主文。
中    華    民    國    98    年    11    月    11    日
                  民事第二庭    審判長法  官  邱月嬌
                                      法  官  施錫揮
                                      法  官  李言孫
以上正本係照原本作成。
本裁定不得抗告。
中    華    民    國    98    年    11    月    11    日
                                      書記官  施惠卿


司法院資訊處製作；財團法人民間司法改革基金會備份。
